臺灣臺中地方法院刑事判決
111年度交易字第983號
公  訴  人  臺灣臺中地方檢察署檢察官
被      告  陳吉利


上列被告因公共危險案件，經檢察官提起公訴（111 年度速偵字
第2425號），被告於準備程序中就被訴事實為有罪之陳述，經本
院告知簡式審判程序之意旨，並聽取檢察官、被告之意見後，本
院裁定進行簡式審判程序，判決如下：
    主    文
陳吉利駕駛動力交通工具而吐氣所含酒精濃度達每公升零點二五
毫克以上，累犯，處有期徒刑陸月，併科罰金新臺幣伍仟元，有
期徒刑如易科罰金、罰金如易服勞役，均以新臺幣壹仟元折算壹
日。
    犯罪事實
一、陳吉利於民國111 年5 月29日晚間10時許起至同日晚間11時
    許止，在其位於南投縣○○鄉○○村○○巷0 ○00號住所內，飲用
    高粱酒後，明知其已飲用酒類逾量，竟未待體內酒精成分退
    去，基於酒後駕駛動力交通工具之犯意，於111 年5 月30日
    上午5 時30分許，駕駛車牌號碼00-0000 號自用小客車上路
    ，嗣於該日上午6 時50分許，行經臺中市東區旱溪西路1 段
    與精武路之交岔路口時，因面色潮紅且行車不穩而為警攔查
    ，並於該日上午6 時56分許，經警當場測試陳吉利吐氣酒精
    濃度達每公升0.28毫克（0.28MG/L），而查獲上情。
二、案經臺中市政府警察局第五分局報告臺灣臺中地方檢察署檢
    察官偵查起訴。
    理    由
壹、程序事項
　　被告陳吉利於準備程序中，先就上開犯罪事實為有罪之陳述
  　，且所犯係死刑、無期徒刑或最輕本刑為3 年以上有期徒刑
    以外之罪，亦非高等法院管轄之第一審案件，經本院告知簡
    式審判程序之旨，並聽取檢察官、被告之意見後，依刑事訴
    訟法第273 條之1 第1 項規定，經本院裁定進行簡式審判程
    序。是本案之證據調查，依同法第273 條之2 規定，不受同
    法第159 條第1 項、第161 條之2 、第161 條之3 、第163 
     條之1 及第164 條至第170 條規定之限制，就以下所引傳
    聞證據之適格性，爰不再予逐一審究論述，合先敘明。
貳、實體認定之依據
一、上開犯罪事實，業經被告於警詢、偵訊、本院準備程序及審
    理中均坦承不諱（速偵卷第19至23、75、76頁，本院卷第35
    至39、41至45頁），並有警員職務報告、當事人酒精測定紀
    錄表、臺中市政府警察局舉發違反道路交通管理事件通知單
    、車籍及駕駛執照查詢結果等件在卷可稽（速偵卷第17、27
    、29、37、39頁），足認被告之自白與事實相符，洵堪採為
    論罪科刑之依據。
二、綜上，本案事證明確，被告上開犯行，堪以認定，應依法論
    科。
參、論罪科刑
一、核被告所為，係犯刑法第185 條之3 第1 項第1 款之駕駛動
    力交通工具而吐氣所含酒精濃度達每公升0.25毫克以上之罪
    。按刑法第47條第1 項關於累犯加重之規定，係不分情節，
  　基於累犯者有其特別惡性及對刑罰反應力薄弱等立法理由，
    一律加重最低本刑，於不符合刑法第59條所定要件之情形下
    ，致生行為人所受之刑罰超過其所應負擔罪責之個案，其人
    身自由因此遭受過苛之侵害部分，對人民受憲法第8 條保障
    之人身自由所為限制，不符憲法罪刑相當原則，牴觸憲法第
    23條比例原則。於此範圍內，有關機關應自本解釋公佈之日
    起2 年內，依本解釋意旨修正之。於修正前，為避免發生上
    述罪刑不相當之情形，法院就該個案應依本解釋意旨，裁量
    是否加重最低本刑（司法院釋字第775 號解釋意旨參照）。
    被告前因公共危險案件，經臺灣南投地方法院以108 年度投
    交簡字第455 號判決判處有期徒刑6 月、3 月，應執行有期
    徒刑8 月，嗣經該院以108 年度交簡上字第29號判決上訴駁
    回而確定，於110 年4 月6 日易科罰金執行完畢乙情，此經
    公訴檢察官於本院審理時主張並舉出臺灣南投地方法院108 
     年度交簡上字第29號判決證明之（本院卷第47、48頁），
    復有臺灣高等法院被告前案紀錄表在卷可參（本院卷第15至
    23頁），是被告受徒刑之執行完畢，5 年以內故意再犯本案
    有期徒刑以上之罪，為累犯，審酌公訴檢察官於本院審理時
    表示：被告屢次再犯酒後駕車案件，本次再犯顯示有惡性累
    積及對刑罰反應薄弱情形，請依累犯規定加重其刑等語（本
    院卷第44頁），及被告所犯構成累犯之上開案件中亦有公共
    危險犯行，與本案所犯之罪名相同，且被告於上開案件執行
    完畢後，竟仍再犯本案，可見其確未因此知所警惕，對於刑
    罰之反應力顯然薄弱，是參照上開解釋意旨、考量累犯規定
    所欲維護法益之重要性及事後矯正行為人之必要性，爰裁量
    依刑法第47條第1 項規定加重其刑。
二、爰以行為人之責任為基礎，審酌被告明知酒精成分對人之意
    識、控制能力具有不良影響，超量飲酒後會導致對週遭事務
    之辨識及反應能力較平常狀況薄弱，竟仍心存僥倖，逞強駕
    車上路，危及道路交通安全，且乏尊重其他用路人生命財產
    安全之觀念；並考量被告坦承犯行之犯後態度，及本案所測
    得吐氣酒精濃度達每公升0.28毫克（0.28MG/L），尚未超逾
    刑罰下限標準值甚多；兼衡被告於本院審理時自述國中畢業
    之智識程度、目前做工、收入勉持、離婚、無子之生活狀況
    （本院卷第44頁）、駕駛動力交通工具之種類、時間、路段
    、本次犯罪未發生交通事故，暨其犯罪之動機、目的、手段
    等一切情狀，量處如主文所示之刑，並諭知有期徒刑如易科
    罰金、罰金如易服勞役之折算標準。
三、至執行裁判由為裁判法院對應之檢察署檢察官指揮之，此參
    刑事訴訟法第457 條第1 項規定即明，縱本院宣告之有期徒
    刑刑度使被告獲得易科罰金之機會，然被告是否得以易科罰
    金最終仍由執行檢察官權衡之，併此敘明。
據上論斷，應依刑事訴訟法第273 條之1 第1 項、第299 條第1 
項前段，刑法第185 條之3 第1 項第1 款、第47條第1 項、第41
條第1 項前段、第42條第3 項，刑法施行法第1 條之1 第1 項，
判決如主文。
本案經檢察官陳宜君提起公訴，檢察官李濂到庭執行職務。
中　　華　　民　　國　 111　　年　　7 　　月　　28　　日
                   刑事第四庭　法　官  劉依伶
以上正本證明與原本無異。
如不服本判決應於收受送達後20日內向本院提出上訴書狀，並應
敘述具體理由；其未敘述上訴理由者，應於上訴期間屆滿後20日
內向本院補提理由書（均須按他造當事人之人數附繕本）「切勿
逕送上級法院」。
　　　　                       書記官  盧弈捷
中　　華　　民　　國　　111 　年　　7 　　月　　28　　日
附錄本案論罪科刑法條：
中華民國刑法第185條之3
駕駛動力交通工具而有下列情形之一者，處3年以下有期徒刑，
得併科30萬元以下罰金：
一、吐氣所含酒精濃度達每公升零點二五毫克或血液中酒精濃度
    達百分之零點零五以上。
二、有前款以外之其他情事足認服用酒類或其他相類之物，致不
    能安全駕駛。
三、服用毒品、麻醉藥品或其他相類之物，致不能安全駕駛。
因而致人於死者，處3年以上10年以下有期徒刑，得併科2百萬元
以下罰金；致重傷者，處1年以上7年以下有期徒刑，得併科1百
萬元以下罰金。
曾犯本條或陸海空軍刑法第54條之罪，經有罪判決確定或經緩起
訴處分確定，於十年內再犯第1項之罪因而致人於死者，處無期
徒刑或5年以上有期徒刑，得併科3百萬元以下罰金；致重傷者，
處3年以上10年以下有期徒刑，得併科2百萬元以下罰金。